# 合并层面商誉不够减值该如何处理？

提问人：prayforkd 时间：2020-06-06 01:13:00
我认为商誉不够抵减，应该继续在合并层面借记资产减值损失，可问题来了，贷方记什么呢？？对子公司的长投在合并层面都抵消没了，求助

回答人：chenyiwei
《企业会计准则第 8 号——资产减值》第二十二条：
资产组或者资产组组合的可收回金额低于其账面价值的（总部资产和商誉分摊至某资产组或者资产组组合的，该资产组或者资产组组合的账面价值应当包括相关总部资产和商誉的分摊额），应当确认相应的减值损失。减值损失金额应当先抵减分摊至资产组或者资产组组合中商誉的账面价值，再根据资产组或者资产组组合中除商誉之外的其他各项资产的账面价值所占比重，按比例抵减其他各项资产的账面价值。
以上资产账面价值的抵减，应当作为各单项资产（包括商誉）的减值损失处理，计入当期损益。抵减后的各资产的账面价值不得低于以下三者之中最高者：该资产的公允价值减去处置费用后的净额（如可确定的）、该资产预计未来现金流量的现值（如可确定的）和零。
因此而导致的未能分摊的减值损失金额，应当按照相关资产组或者资产组组合中其他各项资产的账面价值所占比重进行分摊。
类似案例参考：《企业会计准则讲解（ 2010 ）》例题9-10、9-11。